【裁判字號】    97,上易,281
【裁判日期】    970707
【裁判案由】    詐欺
【裁判全文】
臺灣高等法院臺南分院刑事判決         97年度上易字第281號
上  訴  人  臺灣雲林地方法院檢察署檢察官
上  訴  人
即  被  告  丙○○
上列上訴人等因詐欺案件，不服臺灣雲林地方法院九十六年度易
字第七七號中華民國九十七年三月十一日第一審判決（起訴案號
：臺灣雲林地方法院檢察署九十五年度偵字第四九七三號、九十
六年度偵字第六二三號），提起上訴，本院判決如下：
    主  文
上訴駁回。
    理  由
一、按刑事訴訟法第三百六十一條第一項規定「不服地方法院之
    第一審判決而上訴者，應向管轄第二審之高等法院為之。」
    ，而民國九十六年六月十五日修正，同年七月四日生效施行
    之同條第二項並規定「上訴書狀應敘述具體理由。」，此屬
    法律上應具備之程式。又同法第三百六十二條、第三百六十
    七條前段分別規定「原審法院認為上訴不合法律上之程式或
    法律上不應准許或其上訴權已經喪失者，應以裁定駁回之。
    」、「第二審法院認為上訴有第三百六十二條前段之情形者
    ，應以判決駁回之。」。而所謂不服第一審判決之「具體理
    由」，必係依據卷內既有訴訟資料或提出新事證，指摘或表
    明第一審判決有何採證認事、用法或量刑等足以影響判決本
    旨之不當或違法，而構成應予撤銷之具體事由，始克當之（
    例如：依憑證據法則具體指出所採證據何以不具證據能力，
    或依憑卷證資料，明確指出所為證據證明力之判斷如何違背
    經驗、論理法則）；倘僅泛言原判決認定事實錯誤、違背法
    令、量刑失之過重或輕縱，而未依上揭意旨指出具體事由，
    或形式上雖已指出具體事由，然該事由縱使屬實，亦不足以
    認為原判決有何不當或違法者（例如：對不具有調查必要性
    之證據，法院未依聲請調查亦未說明理由，或援用證據不當
    ，但除去該證據仍應為同一事實之認定），皆難謂係具體理
    由，俾與第二審上訴制度旨在請求第二審法院撤銷、變更第
    一審不當或違法之判決，以實現個案救濟之立法目的相契合
    ，並節制濫行上訴（最高法院九十七年三月六日九十七年度
    臺上字第八九二號刑事判決意旨參照）。
二、本件上訴人臺灣雲林地方法院檢察署檢察官上訴理由僅循告
    訴人請求上訴意旨略謂：「被告乙○○及丁○○犯後均否認
    犯行，對其犯行毫無悔意，且對於被害人所受之損害均未賠
    償，致被害人之土地、房屋被法院拍賣，處境至為艱難等情
    。是被告二人之惡性甚大，原審僅量處被告乙○○有期徒刑
    一年六月，減為有期徒刑九月；被告丁○○有期徒刑八月，
    減為有期徒刑四月，尚難對被告二人生懲戒之效」云云，因
    告訴人請求上訴尚非顯無理由，爰提起上訴等語。另上訴人
    即被告丙○○上訴理由僅略謂：「被告一時犯錯，認為不該
    詐騙甲○○，已盡力促使乙○○償還甲○○之欠款，乃因乙
    ○○不肯還款，而被告仍力促乙○○、丁○○多少償還，並
    盡力多少償還一些，並也取得王先生之諒解，原判決未全部
    審酌，量刑實為過重」云云。查上訴人臺灣雲林地方法院檢
    察署檢察官及被告丙○○所述之前揭上訴理由均未具體指摘
    原判決關於認定事實、適用法律及量刑等事項，究竟有何違
    法或不當之情形。揆諸前開說明，本件上訴人臺灣雲林地方
    法院檢察署檢察官及被告丙○○之上訴，均不合法律上之程
    式，且無從命補正，應予駁回，並不經言詞辯論為之。
三、依刑事訴訟法第三百六十七條前段、第三百七十二條，判決
    如主文。
中    華    民    國    97    年    7     月    7     日
                  刑事第六庭    審判長法  官  蔡崇義
                                      法  官  曾文欣
                                      法  官  杭起鶴
以上正本證明與原本無異。
不得上訴。
                                      書記官  魏安里
中    華    民    國    97    年    7     月    7     日


司法院資訊處製作；財團法人民間司法改革基金會備份。
